臺灣高雄地方法院刑事判決　94年度交訴字第18號
公　訴　人　臺灣高雄地方法院檢察署檢察官
被　　　告　甲○○　男　42歲.
上列被告因公共危險等案件，經檢察官提起公訴（93年度偵字第
19095 、20417 號），本院判決如下：
    主  文
甲○○駕駛動力交通工具肇事，致人受傷而逃逸，累犯，處有期
徒刑柒月；又攜帶兇器竊盜，累犯，處有期徒刑肆月，扣案之鐵
鎚壹支及手套壹雙，均沒收。應執行有期徒刑捌月，扣案之鐵鎚
壹支及手套壹雙，均沒收。
    事  實
一、甲○○前於民國89年間，因違反毒品危害防制條例案件，經
    本院分別判處有期徒刑8 月、1 年2 月，應執行有期徒刑1
    年10月確定，於89年6 月12日入監執行，於91年4 月23日假
    釋出監，假釋期間負保護管束，於同年10月6 日保護管束期
    滿未經撤銷，視為執行完畢。詎甲○○仍不知警惕，竟於93
    年9 月6 日中午12時30分許，駕駛車牌號碼ＶＥ- 9805號自
    小貨車，從高雄縣大社鄉○○路○段一○二號某回收工廠前
    駛出，適有丙○○騎乘車牌號碼ＦＸ８─651 號重型機車搭
    載其子高瑋祥，沿上開和平路南向北方向逆向行駛至該回收
    工廠前，見狀閃煞不及，甲○○所駕駛之自用小貨車左前車
    頭擦撞丙○○所騎乘之重型機車，因而人車倒地，致丙○○
    受有左手及左小腿受傷，高瑋祥受有上下唇、左膝挫擦傷等
    傷害（傷害部分均未據告訴）。詎甲○○於肇事後，雖有與
    其同車之人下車查看，並向丙○○表示應無大礙，惟待丙○
    ○與高瑋祥進入民宅借用電話時，甲○○卻未對於丙○○及
    高瑋祥採取救護或其他必要措施，亦未向警察機關報告或停
    留現場，旋即逕行駕駛前揭自用小客車逃逸離去，嗣經路人
    記下甲○○所駕駛之自用小客車車牌號碼而報警循線查獲。
    另於於93年10月6 日上午10時許，甲○○行經高雄縣仁武鄉
    ○○路仁武營區之水溝旁，發現有仁武營區廢棄營舍所用之
    烤漆浪板10塊，竟意圖為自己不法之所有，返回住處攜帶手
    套1 雙及客觀上可供為兇器使用之鐵鎚1 支，再前往水溝旁
    將烤漆浪板上所殘留之鐵釘拔除後，悉數竊取得手。嗣於當
    日上午11時40分許，甲○○將上開烤漆浪板帶往高雄縣仁武
    鄉○○村○○路四四七號之舊貨回收場欲圖變賣換現，適逢
    員警前往查察贓物，始查知上情。
二、案經高雄縣政府警察局仁武分局報請臺灣高雄地方法院檢察
    署檢察官偵查起訴。
    理  由
一、按被告以外之人於審判外之言詞或書面陳述，除法律有規定
    者外，不得作為證據，刑事訴訟法第159 條第1 項固有明文
    。然依同法第159 條之5 規定：「被告以外之人於審判外之
    陳述，雖不符前四條之規定，而經當事人於審判程序同意作
    為證據，法院審酌該言詞陳述或書面陳述作成時之情況，認
    為適當者，亦得為證據。當事人、代理人或辯護人於法院調
    查證據時，知有第159 條第1 項不得為證據之情形，而未於
    言詞辯論終結前聲明異議者，視為有前項之同意」。查本案
    證人丙○○前於警詢中之陳述，係在案發當日前往作成，經
    本院於審理程序中對公訴人及辯護人提示上開筆錄及告以要
    旨，渠等均未表示異議，且核證人丙○○之上開指述，係於
    案發當日所作成，於詢問過程中並無不法情事，以之為本院
    論斷事實之證據，並無不當，揆諸前揭說明，證人丙○○於
    警詢中之陳述，當具有證據能力。
二、訊據被告甲○○固坦承肇事逃逸之犯行，及將上開仁武營區
    內之烤漆浪板攜至舊貨回收場內欲加以變賣之事實，惟矢口
    否認有何竊盜之犯行，辯稱；伊以為是沒有人要的物品云云
    。經查：（一）被告前開自白其於肇事後未留在現場，趁被
    害人丙○○進入民宅撥打電話之時，隨即加以逃逸一事，核
    與被害人丙○○於警詢中之指述情節大致相同，且有道路交
    通事故現場圖、道路交通事故調查表（一）（二）、建仁醫
    院診斷證明書各一紙及現場蒐證照片17幀等件附卷可稽，被
    告此部分之自白，業有相當之補強證據。（二）被告未經徵
    得他人同意即私自將上開烤漆浪板自營區水溝旁取走一事，
    業據被告供述在卷，雖被告一再辯稱：伊以為該等物品係他
    人所棄置云云。然證人乙○○於本院審理時已證稱：前開中
    正路仁武營區業已報廢，伊每日都會固定至該營區巡邏，先
    前就有遭人將烤漆浪板拆下竊取，還有一部份經伊整理後是
    放在營區內之營舍旁，伊巡邏也會經過被告所述之水溝旁，
    但是並沒有發現有鐵製品散落在該處（詳見本院卷第57-61
    頁），是堪知該等物品均係營區內之烤漆浪板，且曾為他人
    私自竊取該等烤漆浪板之情形無誤。衡諸該等物品為仁武營
    區內之廢棄房舍所用之物，均係金屬製成，而現今鋼鐵製品
    價格攀高，是該等物品當有相當之經濟價值，無論係何人將
    該等烤漆浪板置放於前開營區外之水溝旁，當非為他人任意
    丟棄之物，被告既有將該等物品運往舊貨回收場販賣之情，
    則其當無不知之理，伊辯稱：伊以為該物為他人所丟棄云云
    ，顯不可採。（三）縱上所述，本案被告前開辯稱要屬卸責
    之詞，不足採信，本案事證業臻明確，被告犯行洵堪認定，
    應依法論科。
二、按刑法第321 條第1 項第3 款之攜帶兇器竊盜罪，係以行為
    人攜帶兇器竊盜為其加重條件，此所謂兇器，其種類並無限
    制，凡客觀上足對人之生命、身體、安全構成威脅，具有危
    險性之兇器均屬之，且祇須行竊時攜帶此種具有危險性之兇
    器為已足，並不以攜帶之初有行兇之意圖為必要（最高法院
    79年臺上字第5253號判例可資參照）。查扣案之鐵鎚1 支，
    長約30公分，為金屬鐵製材質，有扣案物品照片1 幀在卷可
    按，客觀上足以對人之生命、身體、安全構成威脅，具有危
    險性，應屬兇器無疑。核被告所為，係犯刑法第185 條之4
    之肇事逃逸罪及第321 條第1 項第3 款之加重竊盜罪，公訴
    人認被告所為係犯刑法第320 第1 項之竊盜罪，容有誤會，
    惟因起訴之竊盜基本社會事實同一，應予變更起訴法條。被
    告前於89年間，因違反毒品危害防制條例案件，經本院分別
    判處有期徒刑8 月、1 年2 月，應執行有期徒刑1 年10月確
    定，於89年6 月12日入監執行，於91年4 月23日假釋出監，
    假釋期間付保護管束，於同年10月6 日保護管束期滿未經撤
    銷，視為執行完畢等情，有臺灣高等法院被告全國前案紀錄
    表1 份在卷可憑，其於有期徒刑執行完畢後5 年內，再犯
    本件有期徒刑以上之2 罪，均為累犯，應依刑法第47條之規
    定，分別加重其刑。又被告持兇器竊盜部分，行為固有不當
    ，惟其係竊取業經國軍已經荒廢不用之房舍烤漆浪板10塊，
    價值低微，並已為被害人領回，且其犯罪手段之危害性不高
    ，而所觸犯者乃6 月以上、5 年以下有期徒刑之罪，顯屬情
    輕法重，如處以法定最低刑，尚嫌過重，其犯罪情狀尚堪憫
    恕，爰依刑法第59條規定減輕其刑，並依法先加後減之。被
    告所犯前開2 罪，犯意各別，行為互殊，應分論併罰。爰審
    酌被告前經有期徒刑之執行，卻不知悔悟，猶為躲避責任而
    肇事逃逸，且竊取他人財物，行為均有不當，本應嚴懲，惟
    念其犯後坦承犯行，肇事逃逸部分之被害人受傷情形輕微，
    而已與被害人達成和解，竊盜犯行部分，所竊之物價值低廉
    ，且已為被害人領回等一切情狀，從輕處理如主文所示之刑
    ，並定其應執行之刑，以資儆懲。扣案之鐵鎚1 支及手套1
    雙，均為被告所有，且供被告竊盜犯罪所用之物，業據被告
    供承在卷，並經本院論述如前，爰依刑法第38條第1 項第2
    款之規定，宣告沒收之。
據上論斷，應依刑事訴訟法第299 條第1 項前段、第300 條，刑
法第185 條之4 、第321 條第1 項第3 款、第47條、第59條、第
51 條 第5 款、第38條第1 項第2 款，判決如主文。
本案經檢察官丁○○到庭執行職務。
中　　華　　民　　國　　94　　年　　4 　　月　　18　　日
              　　交通法庭  審判長法　官　李麗珠
　　                              法　官　陳明呈
　                                法　官  林勇如
以上正本證明與原本無異。
如不服本判決，應於收受送達後10日內向本院提出上訴書狀。
中　　華　　民　　國　　94　　年　　4 　　月　　18　　日
 　　　　　　　　　　　　　       書記官  許雅惠
附錄本案論罪科刑法條全文：
中華民國刑法第185條之4
駕駛動力交通工具肇事，致人死傷而逃逸者，處 6 月以上 5 年
以下有期徒刑。
中華民國刑法第321條
犯竊盜罪而有左列情形之一者，處 6 月以上、 5 年以下有期徒
刑：
一  於夜間侵入住宅或有人居住之建築物、船艦或隱匿其內而犯
    之者。
二  毀越門扇、牆垣或其他安全設備而犯之者。
三  攜帶兇器而犯之者。
四  結夥三人以上而犯之者。
五  乘火災、水災或其他災害之際而犯之者。
六  在車站或埠頭而犯之者。
前項之未遂犯罰之。
